臺灣臺東地方法院民事簡易判決
                                     110年度東簡字第53號
原      告  華南產物保險股份有限公司

法定代理人  陳文智
訴訟代理人  張明寬
被      告  陽蓳筠
上列當事人間請求侵權行為損害賠償事件，於中華民國109年03
月23日言詞辯論終結，本院判決如下：
    主    文
一、被告應給付原告新臺幣2萬1,781元，及自民國110年01月21
    日起至清償日止，按週年利率5％計算之利息。
二、訴訟費用，由被告負擔。
三、本判決得假執行。
    事實及理由
壹、程序方面：
    被告經合法通知，未於言詞辯論期日到場，查無民事訴訟
    法第386條各款所列之情形，爰依原告之聲請，由其一造辯
    論而為判決，合先敘明。
貳、原告主張：
    被告於民國108年05月23日10時55分許，騎乘車號000－000號
    機車（下稱系爭機車），沿臺東市正氣路南往北向直行至傳
    廣路口前，因未注意車前狀況，以系爭機車之左後照鏡位置
    撞擊：由訴外人陳昱名所駕駛車號000－0000號自小客車（下
    稱系爭承保汽車，車主為廖今蘭）之右後方加油蓋旁邊車身
    位置（下稱系爭車禍事故），經原告給付系爭承保汽車修理
    費之保險理賠合計新臺幣（下同）38,699元（包括①工資19,
    904元＋零件費18,765元），經計算修理零件之折舊後，被告
    應給付原告21,781元（計算方式：工資19,904元＋折舊後之
    零件修理費1,877元），爰依保險法第53條代廖今蘭對被告
    依民法第184條第1項前段、第191條之2條、第196條侵權行
    為之法律關係起訴，併聲明求為判決：被告應給付原告21,7
    81元，及自110年01月21日起至清償日止，按週年利率5％計
    算之利息。
參、下列重要事實，經原告在言詞辯論期日確認後不爭執，自應
    堪信為真實，本院爰逕採為辯論及判決之基礎。
一、系爭車禍事故經過：
　㈠依卷附第28頁臺東縣警察局臺東分局所繪製之道路交通事故
    現場圖，在肇事經過摘要記載：於108年05月23日10時55分
    許，在臺東市正氣路、傳廣路口，「A車駕駛（係指陳昱名
    ）AHV－2988號自小客車（係指系爭承保汽車）於正氣路南往
    北行駛至肇事路口欲右轉（係指在三角公園之東北角之右轉
    彎處），不慎與直行正氣路南往北B車駕駛（係指被告）988
    －PNF號機車發生碰撞（係指系爭車禍事故）。」（該影本）
    。造成：①系爭承保汽車右後方加油蓋旁邊之鈑金凹陷等（
    第31頁：A3類交通事故調查記錄表內載，第34頁至第40頁：
    現場翻拍照片黏貼紀錄表片影本）；②系爭機車之左後照鏡
    破裂及擦損、左煞車拉桿彎曲、左側車身擦損（第29頁：A3
    類交通事故調查記錄表內載，第30頁至第40頁：現場翻拍照
    片黏貼紀錄表影本）。
　㈡兩造在系爭車禍事故後，均願自行處理息事，請求警方免予
    處理。
　㈢在系爭車禍事故後，陳昱名、被告經酒精測定，均符合標準
    （第33頁：交通事故當事人酒精測定紀錄表影本）。
  ㈣被告對系爭車禍事故之發生，致造成系爭承保汽車之損害間
    ，有相當因果關係。
二、相關之法律規定：
  ㈠民事部分：
    ①民法第184條第1項前段「因…過失，不法侵害他人之權利者
      ，負損害賠償責任」。
    ②民法第191條之2本文：「汽車..，在使用中加損害於他人
      者，駕駛人應賠償因此所生之損害。」。
  ㈡小額訴訟之審理：民事訴訟法：
    ①436條之8第1項：「關於請求給付金錢..之訴訟，其標的金
      額或價額在新台幣10萬元以下者，適用本章所定之小額程
      序。」。
    ②436之18第1項「判決書得僅記載主文，就當事人有爭執事
      項，於必要時得加記理由要領。」
    ③第277條前段：「當事人主張有利於己之事實者，就其事實
      有舉證之責任。」則為民事訴訟法關於舉證責任分配之規
      定。
    ④436條之14：「有下列各款情形之一者，法院得不調查證據
      ，而審酌一切情況，認定事實，為公平之裁判︰一、經兩
      造同意者。二、調查證據所需時間、費用與當事人之請求
      顯不相當者。」。
三、原告汽車更新零件之修理費，應扣除折舊：
  ⑴依卷附第15頁、第36頁系爭汽車之毀損照片，及泛德永業汽
    車股份有限公司（下稱泛德公司）之修理估價單（第14頁：
    影本），原告主張：已支付之修理費用合計為38,699元（包
    括①工資19,904元＋②零件費18,765元）。
  ⑵依①行政院於86年12月30日臺86財字第52053號函發布之「固
    定資產耐用年數表」，小客車之耐用年數為5年；②按「物被
    毀損時，被害人除得依民法第196條請求賠償外，並不排除
    民法第213條至第215條之適用。依民法第196條請求賠償物
    被毀損所減少之價額，得以修復費用為估定之標準，但以必
    要者為限（例如：修理材料以新品換舊品，應予折舊）。」
    （最高法院77年度第9次民事庭會議決議㈠決議）；③依行政
    院臺（45）財字第4180號令發布之「固定資產折舊率表」，
    採定率遞減法計算折舊時，耐用年數5年者，折舊率為每年
    千分之369；④依營利事業所得稅查核準則第95條第8款規定
    「八、營利事業固定資產採用定率遞減法折舊者，其最後一
    年度之未折減餘額，以等於成本十分之一為合度。」（第52
    頁：固定資產折舊率表等）。
  ⑶則系爭承保汽車103年04月出廠（車主為訴外人廖今蘭，第19
    頁：系爭承保汽車之行照資料），於108年05月23日發生系
    爭車禍事故時已超過5年，依前揭規定該汽車之零件折舊後
    之剩餘價值僅為原價之10分之1即1,877元（計算方式：修理
    零件費用18,765元／10）。故廖今蘭所受系爭承保汽車修理
    費之損害為21,781元（計算方式：折舊後之工資19,904元＋
    零件修理費1,877元）。
四、按①保險法第53條第1項「被保險人因保險人應負保險責任之
    損失發生，而對於第三人有損失賠償請求權者，保險人得於
    給付賠償金額後，代位行使被保險人對於第三人之請求權；
    但其所請求之數額，以不逾賠償金額為限。」。②保險法第0
    4條「本法所稱被保險人，指於保險事故發生時，遭受損害
    ，享有賠償請求權之人；要保人亦得為被保險人。」。
  ㈠原告已理賠系爭承保汽車之修理費合計38,669元。
  ㈡而廖今蘭所受修理費之損害為21,781元（計算方式：工資19,
    904元＋折舊後零件修理費1,877元）。
　㈢原告依保險法第53條之規定，在不逾賠償金額之範圍內，自
    得代位被保險人廖今蘭對被告依民法第184條第1項前段、第
    191條之2條、民法第196條侵權行為損害賠償之法律關係，
    請求被告應給付系爭承保汽車在扣除零件費用折舊後之修理
    費21,781元。
五、原告起訴狀繕本於110年01月12日寄存送達被告（第43頁：
    送達證書回證）。
六、至於被告機車因系爭車禍事故所致之損害，並不在本件之審
    理範圍。
七、原告對本院卷內之資料、函文等證據資料，經本院提示後，
    對該等證據資料之形式真正，均不爭執（均同意有證據能力
    ），但其實質之證明力，由本院逕為認定。本件證據資料既
    已充足，無庸再傳訊證人或調查其他證據，由本院依卷內證
    據資料而為判斷。
肆、得心證之理由：
    經查：原告主張之上開事實，業據提出與其陳述相符之證據
    資料為證。而被告經合法通知，未於言詞辯論期日到場爭執
    ，復未提出答辯書狀以供本院斟酌。惟依前揭證據資料所示
    ，已足認定原告之主張為真。從而，原告依保險法第53條代
    廖今蘭對被告依民法第184條第1項前段、第191條之2條、第
    196條侵權行為之法律關係起訴，併聲明求為判決：如主文
    第1項所示，為有理由，應予准許。
伍、據上論結，本件原告之訴為有理由，依民事訴訟法第436條
    之23、第436條第2項、第385條第1項前段、第78條、第436
    條之19第1項之規定，判決如主文第1項所示。
陸、訴訟費用額之部分，依後附計算書確定如主文第2項所示。
柒、本件依民事訴訟法第436條之20規定，法院為被告敗訴之判
    決時，應依職權宣告假執行，爰判決如主文第3項所示。
中　　華　　民　　國　　110 　年　　3 　　月　　23　　日
                  民事簡易庭  法  官  陳兆翔
以上正本，係照原本作成。
如對本判決上訴，須於判決送達後20日內，向本院提出上訴狀。
如委任律師提起上訴者，應一併繳納上訴審裁判費。
中　　華　　民　　國　　110 　年　　3 　　月　　23　　日
                              書記官　李彥勲
計算書：
項        目    金　額（新臺幣）
第一審裁判費　　1,000元（第08頁：裁判費收據）
附錄：
一、民事訴訟法第436條之24第2項：
    對於小額程序之第一審裁判上訴或抗告，非以其違背法令為
    理由，不得為之。
二、民事訴訟法第436條之25：
    上訴狀內應記載上訴理由，表明下列各款事項：
    ㈠原判決所違背之法令及其具體內容。
    ㈡依訴訟資料可認為原判決有違背法令之具體事實。